fr: Matériau d'isolation pour fils: Polyéthylène réticulé (XLPE); PVC; Polypropylène (PP); Caoutchouc; Silicone; Teflon (PTFE); Élastomère thermoplastique (TPE); Autre
sl-SI: Material izolacije žice: Mreženi polietilen (XLPE); PVC; Polipropilen (PP); Guma; Silikon; Teflon (PTFE); Termoplastični elastomer (TPE); Drugo
en: Wire insulation material: Cross-linked polyethylene (XLPE); PVC; Polypropylene (PP); Rubber; Silicone; Teflon (PTFE); Thermoplastic elastomer (TPE); Other
ja: ワイヤー絶縁材: 架橋ポリエチレン (XLPE); PVC; ポリプロピレン (PP); ゴム; シリコン; Teflon (PTFE); 熱可塑性エラストマー (TPE); その他
cs: Materiál izolace drátu: Síťovaný polyethylen (XLPE); PVC; Polypropylen (PP); Guma; Silikon; Teflon (PTFE); Termoplastický elastomer (TPE); Jiné
it: Materiale isolante del filo: Polietilene reticolato (XLPE); PVC; Polipropilene (PP); Gomma; Silicone; Teflon (PTFE); Elastomero termoplastico (TPE); Altro
ko: 전선 절연재 소재: 가교 폴리에틸렌(XLPE); PVC; 폴리프로필렌(PP); 고무; 실리콘; Teflon(PTFE); 열가소성 엘라스토머(TPE); 기타
nb: Isolasjonsmateriale for vaier: Kryssbundet polyetylen (XLPE); PVC; Polypropylen (PP); Gummi; Silikon; Teflon (PTFE); Termoplastisk elastomer (TPE); Annet
bg-BG: Материал на изолацията на проводника: Омрежен полиетилен (XLPE); PVC; Полипропилен (PP); Гума; Силикон; Teflon (PTFE); Термопластичен еластомер (TPE); Друго
sv: Isoleringsmaterial för kabel: Tvärbunden polyeten (XLPE); PVC; Polypropen (PP); Gummi; Silikon; Teflon (PTFE); Termoplastisk elastomer (TPE); Övrigt
sk-SK: Izolačný materiál drôtu: Zosieťovaný polyetylén (XLPE); PVC; Polypropylén (PP); Guma; Silikón; Teflon (PTFE); Termoplastický elastomér (TPE); Iné
th: วัสดุหุ้มสายไฟ: โพลิเอทิลีนแบบครอสลิงก์ (XLPE); PVC; โพลิโพรพิลีน (PP); ยาง; ซิลิโคน; Teflon (PTFE); เอลาสโตเมอร์เทอร์โมพลาสติก (TPE); อื่นๆ
lt-LT: Vielos izoliacinė medžiaga: Kryžminių jungčių polietilenas (XLPE); PVC; Polipropilenas (PP); Guma; Silikonas; „Teflon“ (PTFE); Termoplastinis elastomeras (TPE); Kita
ru: Материал изоляции провода: Сшитый полиэтилен (XLPE); ПВХ; Полипропилен (ПП); Резина; Силикон; Teflon (PTFE); Термопластичный эластомер (TPE); Другое
pl: Materiał izolacji drutu: Polietylen usieciowany (XLPE); PVC; Polipropylen (PP); Guma; Silikon; Teflon (PTFE); Elastomer termoplastyczny (TPE); Inny
ro-RO: Material de izolație a sârmei: Polietilenă reticulată (XLPE); PVC; Polipropilenă (PP); Cauciuc; Silicon; Teflon (PTFE); Elastomer termoplastic (TPE); Altele
hr-HR: Materijal izolacije žice: Umreženi polietilen (XLPE); PVC; Polipropilen (PP); Guma; Silikon; Teflon (PTFE); Termoplastični elastomer (TPE); Ostalo
zh-CN: 导线绝缘材质: 交联聚乙烯 (XLPE); PVC; 聚丙烯 (PP); 橡胶; 硅胶; Teflon (PTFE); 热塑性弹性体 (TPE); 其他
pt-PT: Material de isolamento do fio: Polietileno reticulado (XLPE); PVC; Polipropileno (PP); Borracha; Silicone; Teflon (PTFE); Elastómero termoplástico (TPE); Outro
hu: Huzal szigetelőanyaga: Térhálósított polietilén (XLPE); PVC; Polipropilén (PP); Gumi; Szilikon; Teflon (PTFE); Termoplasztikus elasztomer (TPE); Egyéb
vi: Chất liệu cách điện của dây dẫn: Polyethylene liên kết chéo (XLPE); PVC; Polypropylene (PP); Cao su; Silicone; Teflon (PTFE); Elastomer nhiệt dẻo (TPE); Khác
el: Υλικό μόνωσης σύρματος: Δικτυωμένο πολυαιθυλένιο (XLPE); PVC; Πολυπροπυλένιο (PP); Καουτσούκ; Σιλικόνη; Teflon (PTFE); Θερμοπλαστικό ελαστομερές (TPE); Άλλο
fi: Langan eristysmateriaali: Silloitettu polyeteeni (XLPE); PVC; Polypropeeni (PP); Kumi; Silikoni; Teflon (PTFE); Termoplastinen elastomeeri (TPE); Muu
da: Isoleringsmateriale for wire: Tværbundet polyethylen (XLPE); PVC; Polypropylen (PP); Gummi; Silikone; Teflon (PTFE); Termoplastisk elastomer (TPE); Andet
es: Material de aislamiento del cable: Polietileno reticulado (XLPE); PVC; Polipropileno (PP); Caucho; Silicona; Teflon (PTFE); Elastómero termoplástico (TPE); Otro
zh-TW: 線材絕緣材質: 交聯聚乙烯 (XLPE); PVC; 聚丙烯 (PP); 橡膠; 矽膠; Teflon (PTFE); 熱塑性彈性體 (TPE); 其他
nl: Draadisolatiemateriaal: Cross-linked polyethyleen (XLPE); PVC; Polypropyleen (PP); Rubber; Siliconen; Teflon (PTFE); Thermoplastisch elastomeer (TPE); Overige
de: Material der Kabelisolierung: Vernetztes Polyethylen (XLPE); PVC; Polypropylen (PP); Gummi; Silikon; Teflon (PTFE); Thermoplastisches Elastomer (TPE); Sonstige
pt-BR: Material de isolamento da fiação: Polietileno reticulado (XLPE); PVC; Polipropileno (PP); Borracha; Silicone; Teflon (PTFE); Elastômero termoplástico (TPE); Outro
tr: Tel yalıtım malzemesi: Çapraz bağlı polietilen (XLPE); PVC; Polipropilen (PP); Kauçuk; Silikon; Teflon (PTFE); Termoplastik elastomer (TPE); Diğer